最高法院民事判決　　　　　　　　　　　　　　　八十六年度台上字第一九九○號
　　上　訴　人　東平橡膠工業股份有限公司
　　法定代理人　簡彩珠
　　被 上訴 人　台灣電力股份有限公司台北西區營業處
　　法定代理人　杜馨武
右當事人間請求給付電費事件，上訴人對於中華民國八十五年九月十日台灣高等法院
第二審判決（八十五年度上字第三三四號），提起上訴，本院判決如左：
    主  文
上訴駁回。
第三審訴訟費用由上訴人負擔。
    理  由
本件被上訴人主張：上訴人為伊之高壓需量電力用戶，於民國八十四年六月二十三日
申請廢止電錶，經其承租戶要求緩拆，抗拒拆錶，至八十四年七月五日承租戶才同意
會同拆表，依伊公司營業規則第十條第三項規定及核算手冊第四章第二節(二)之１第(5)
之規定，電費應計算至實際廢止用電之前一日即八十四年七月四日為止，計新台幣（
下同）三十四萬零一十八元，上訴人迄未給付等情，求為命上訴人如數給付，並加給
法定遲延利息之判決。
上訴人則以：伊於八十四年六月間向被上訴人申請廢止用電，被上訴人均以伊公司與
住戶間有糾紛而置之不理。伊於八十四年六月廿八日正式以存證信函通知被上訴人，
被上訴人方於八十四年七月五日執行斷電，上訴人自無須清償電費等語，資為抗辯。
原審斟酌全辯論意旨及調查證據之結果，以：上訴人為被上訴人之高壓需量電力用戶
（電號00－00－0000－00），八十四年五月卅日至同年六月廿九日止之電
費為二十九萬四千四百九十七元；同年六月卅日至同年七月四日止之電費為四萬五千
五百二十一元，合計為三十四萬零一十八元，均尚未給付之事實，為上訴人所不爭，
並有電費收據單影本二張附卷足憑。又上訴人於八十四年六月廿三日申請廢止電錶，
被上訴人於同年月二十六日派員前往現場拆錶，因上訴人之承租戶進哲企業有限公司
（下稱進哲公司）要求緩拆，抗拒拆錶，致未能順利拆錶。被上訴人乃於同年月二十
八日通知上訴人繳交電費及現場處理情形，上訴人於同年七月四日再通知被上訴人於
次日上午十時三十分會同拆錶，被上訴人始於同年月五日前往拆錶，業經證人即現場
處理人員袁榮玉及承辦人曲瑞銘證述明確，並有廢止用電登記單、用戶要求緩拆之證
明及通知緩拆之通知書各一份為證，上訴人亦自承進哲公司原係其承租戶，因租約到
期欠租未遷讓，無權占有系爭廠房云云。則八十四年六月廿三日上訴人申請廢止用電
，既係因上訴人以其自己名義裝錶後出租予進哲公司，致該承租戶抗拒拆錶，至同年
七月五日始配合拆錶，顯係因上訴人之原因致申請廢止用電之日與實際廢止之日不符
，依被上訴人公司營業規則第十條第三項規定：「用戶申請廢止用電，非本公司原因
致未能辦理有關手續時，供電契約得暫緩廢止，惟本公司應將原因告知用戶。」及核
算手冊第四章第二節(二)之１第(5)之規定：「全部廢止用電，以本公司收到用戶登記單
之申請日為準，但實際發生日期與申請日不符時，依下列原則辦理。ｂ、因用戶原因
造成實際發生日與申請日不符者，以實際發生日之前一日計算。」，電費之計算自應
計至實際廢止用電之前一日即八十四年七月四日為止；又上訴人對於申請廢止用電以
前即八十四年五月三十日起至同年六月廿二日止之電費，何以無須給付，並未提出說
明，則其辯稱伊已於八十四年六月間申請廢止用電，自無給付電費責任云云，顯無足
採。從而被上訴人依供電契約，請求上訴人給付電費三十四萬零一十八元及其法定遲
延利息，自為法之所許，為其心證之所由得。並說明對兩造其餘攻擊防禦方法之取捨
意見，因而維持第一審所為上訴人敗訴判決，駁回其上訴，經核於法洵無違誤。
按當事人有訴訟代理人者，訴訟程序不因當事人或其法定代理人死亡而當然停止，民
事訴訟法第一百七十三條定有明文。本件上訴人之原法定代理人為董事長周峻清，有
臺灣省政府檢附之東平橡膠工業股份有限公司變更卡為證，於原審已由周峻清於生前
代表上訴人委任周伶慧為訴訟代理人而參與辯論，即無當事人於訴訟未經合法代理、
違背言詞辯論主義及訴訟程序當然停止之問題，上訴人執以指摘原判決違法，容有誤
會。上訴論旨，復就原審取捨證據、認定事實之職權行使，指摘原判決不當，聲明廢
棄，不能認為有理由。
據上論結，本件上訴為無理由。依民事訴訟法第四百八十一條、第四百四十九條第一
項、第七十八條，判決如主文。
中      華      民      國    八十六    年      六      月     二十     日
                              最高法院民事第六庭
                                  審判長法官  吳  啟  賓
                                        法官  洪  根  樹
                                        法官  謝  正  勝
                                        法官  劉  福  來
                                        法官  黃  熙  嫣
      右正本證明與原本無異
                                              書  記  官
中      華      民      國    八十六    年      七      月      四      日
〔注意事項〕
<台灣電力公司營業規則,10,,台灣電力公司營業規則第十條第三項>
